臺灣高雄地方法院刑事判決　　　　　　　96年度訴字第4663號
公　訴　人　臺灣高雄地方法院檢察署檢察官
被　　　告　甲○○
　　　　　　　　　　（在臺灣高雄女子監獄受刑中）
上列被告因違反毒品危害防制條例案件，經檢察官提起公訴（96
年度毒偵字第9201號、第9151號），嗣因被告就被訴事實為有罪
之陳述，經本院告知簡式審判程序意旨，並聽取公訴人及被告之
意見後，本院合議庭裁定由受命法官獨任依簡式審判程序，並合
併審理，判決如下：
    主  文
甲○○施用第一級毒品，累犯，處有期徒刑玖月，減為有期徒刑
肆月又拾伍日，扣案如附表編號一所示之物均沒收銷燬，扣案如
附表編號二所示之物沒收；又施用第一級毒品，累犯，處有期徒
刑拾月，扣案如附表編號三所示之物沒收銷燬。應執行有期徒刑
壹年，扣案如附表編號一、三所示之物均沒收銷燬，扣案如附表
編號二所示之物沒收。
    事  實
一、甲○○前於民國91年間因違反毒品危害防制條例案件，經本
    院以91年度訴字第389 號判決判處有期徒刑6 月確定，於92
    年7 月2 日執行完畢。另因施用毒品案件，經本院以89年度
    毒聲字第5800號裁定送觀察、勒戒後，經評定無繼續施用毒
    品傾向，於89年8 月3 日執行完畢出所，由臺灣高雄地方法
    院檢察署檢察官於89年8 月2 日以89年度毒偵字第5104號為
    不起訴處分確定。復因施用毒品案件，經本院以90年度毒聲
    字第6609號裁定送觀察、勒戒後，經評定有繼續施用毒品之
    傾向，由本院以91年度毒聲字第23號裁定令入戒治處所施以
    強制戒治，於92年1 月2 日執行完畢。詎仍不知悔改，明知
    海洛因係毒品危害防制條例第2 條第2 項第1 款所明定之第
    一級毒品，不得持有及施用，竟於前述觀察、勒戒及強制戒
    治執行完畢釋放後之5 年內，分別基於施用第一級毒品海洛
    因之犯意，而為下列施用毒品行為：
  (一)於96年2 月4 日12時許在高雄市○○路之某不詳加油站廁所
    內，以將海洛因摻水置於注射針筒內施打身體之方式，施用
    第一級毒品海洛因1 次。嗣於96年2 月4 日16時許，因違反
    道路交通管理處罰條例處罰騎乘機車不得撥打行動電話之規
    定，為警在高雄市○○區○○路與興中路口盤查查獲，並扣
    得甲○○所有如附表編號1 所示供施用之第一級毒品海洛因
    ，及附表編號2 所示供施打第一級毒品所用之物，惟甲○○
    為脫免罪責，於警詢及偵查中均偽以朱素珍名義應訊（涉犯
    偽造文書部分由檢察官另行偵辦），嗣經其同意採尿送驗後
    呈嗎啡陽性反應，始查知上情。
  (二)於96年5 月2 日17時49分回溯24小時內某時，在高雄縣、市
    內某不詳地點，以將第一級毒品海洛因摻水置於注射針筒內
    施打身體之方式，施用第一級毒品海洛因1 次。嗣於96年5
    月2 日16時50分許，因形跡可疑，為警在高雄市○○區○○
    路與三多三路口盤查查獲，並扣得甲○○所有如附表編號3
    所示供施用之第一級毒品海洛因，且經其同意採其尿液送驗
    後，呈嗎啡陽性反應，而查知上情。
二、案經高雄市政府警察局三民第一分局、第二分局報請臺灣高
    雄地方法院檢察署檢察官偵查起訴。
    理  由
一、按本件被告甲○○所犯係死刑、無期徒刑、最輕本刑為3 年
    以上有期徒刑以外之罪，其於準備程序就前揭被訴事實為有
    罪之陳述，經受命法官告知簡式審判程序之旨，並聽取其與
    公訴人之意見後，本院認無不得或不宜改依簡式審判程序進
    行之處，爰依刑事訴訟法第273 條之1 第1 項、第284 條之
    1 ，裁定本件由受命法官獨任進行簡式審判程序，並合併審
    理，合先敘明。
二、上開犯罪事實，業經被告甲○○於本院審理時坦承不諱，且
    且被告於96年2 月4 日17時40分許、96年5 月2 日17時49分
    所採集之尿液，經送驗結果，均呈嗎啡陽性反應，此有高雄
    市立凱旋醫院96年2 月26日轉碼編號A00000000 號、96年5
    月14日轉碼編號A00000000 號濫用藥物尿液檢驗報告、高雄
    市政府警察局三民第二分局查獲毒品涉嫌人基本資料對照表
    、毒品危害防制條例尿液送驗編號真實姓名對照表各1 份附
    卷可稽。扣案如附表編號1 、3 所示之疑似海洛因粉末，經
    送請上開醫院鑑定結果，確含有第一級毒品海洛因成分，此
    有如附表編號1 、3 所示之檢驗報告各1 份存卷可參，復有
    扣案如附表編號2 所示之注射針筒可佐。是被告上揭出於任
    意性之自白與事實相符，應堪採為被告有罪之證據，則被告
    施用第一級毒品海洛因2 次之犯行，堪以認定。
三、被告甲○○前因施用毒品案件，經本院以89年度毒聲字第58
    00號裁定送觀察、勒戒後，經評定無繼續施用毒品傾向，於
    89年8 月3 日執行完畢出所，由臺灣高雄地方法院檢察署檢
    察官於89年8 月2 日以89年度毒偵字第5104號為不起訴處分
    確定。復因施用毒品案件，經本院以90年度毒聲字第6609號
    裁定送觀察、勒戒後，經評定有繼續施用毒品之傾向，由本
    院以91年度毒聲字第23號裁定令入戒治處所施以強制戒治，
    於92年1 月2 日執行完畢，此有臺灣高等法院被告前案紀錄
    表1 紙在卷足參，其於前案觀察、勒戒及強制戒治執行完畢
    後，5 年內再犯本件施用毒品罪之事實，事證明確，應予依
    法論科。
四、核被告甲○○所為2 次施用第一級毒品行為，均係犯毒品危
    害防制條例第10條第1 項之施用第一級毒品罪。其施用第一
    級毒品前後，持有海洛因之低度行為，應為施用之高度行為
    所吸收，不另論罪。被告先後2 次施用毒品犯行，犯意各別
    ，行為分殊，應予分論併罰。被告前於91年間因違反毒品危
    害防制條例案件，經本院以91年度訴字第389 號判決判處有
    期徒刑6 月確定，於92年7 月2 日執行完畢之事實，有臺灣
    高等法院被告前案紀錄表1 份在卷可參，其受有期徒刑之執
    行完畢後，5 年以內故意再犯本件有期徒刑以上之罪，為累
    犯，應依刑法第47條第1 項之規定，加重其刑。爰審酌被告
    經觀察、勒戒及強制戒治後，仍不知戒惕，無視於毒品對於
    自身健康之戕害及國家對於杜絕毒品犯罪之禁令，再次施用
    毒品，惡性非輕，然念及坦承犯行及所犯為自戕行為等一切
    情狀，分別量處如主文所示之刑。又查被告所為事實欄一(一)
    之犯罪行為在96年4 月24日以前，核符中華民國96年罪犯減
    刑條例第2 條第1 項第3 款規定，應減其宣告刑二分之一如
    主文所示，並定應執行刑。
五、末按查獲之第一、二級毒品及專供製造或施用第一、二級毒
    品之器具，不問屬於犯人與否，均沒收銷燬之，毒品危害防
    制條例第18條第1 項前段定有明文。查扣案之不明粉末6 包
    （即附表編號1 、3） ，經鑑定結果確含第一級毒品海洛因
    之成分，業如上述，且該包裝袋因與其內之毒品業已無法析
    離，應將之同視為第一級毒品，從而不問屬於犯人與否，爰
    併依上開規定宣告沒收銷燬之。而鑑驗所耗損之毒品，既已
    費失，自無庸宣告沒收銷燬。又扣案如附表編號2 所示之物
    ，為被告所有供施用第一級毒品海洛因所用，業據被告於本
    院審理時供明在卷，惟檢察官並未舉證證明為違禁物，爰依
    刑法第38條第1 項第2 款宣告沒收。
據上論斷，應依刑事訴訟法第273 條之1 第1 項、第284 條之1
、第299 條第1 項前段，毒品危害防制條例第10條第1 項、第18
條第1 項前段，刑法第11條前段、第47條第1 項、第38條第1 項
第2 款、第51條第5 款，中華民國96年罪犯減刑條例第2 條第1
項第3 款、第7 條、第11條，判決如主文。
本案經檢察官乙○○到庭執行職務。
中　　華　　民　　國　　96　　年　　11　　月　　29　　日
                  鳳山刑事第一庭      法　官  林芳華
以上正本證明與原本無異。
如不服本判決應於收受本判決後10日內向本院提出上訴書狀，並
應敘述具體理由，如未敘述上訴理由者，應於上訴期間屆滿後20
日內補提理由書狀於本院（均須按他造當事人之人數附繕本）「
切勿逕送上級法院」。
中　　華　　民　　國　　96　　年　　11　　月　　29　　日
　　　　　　　　　　　　　　　　　    書記官  黃靖媛
附錄本案論罪科刑法條
毒品危害防制條例第10條第1項
施用第一級毒品者，處 6 月以上 5 年以下有期徒刑。
附表
┌──┬────┬───┬─────────────────┐
│編號│扣案物品│數量  │ 扣案物檢驗結果                   │
├──┼────┼───┼─────────────────┤
│ 1  │海洛因  │5包   │高雄市立凱旋醫院96年3 月19日高市凱│
│    │        │      │醫驗字第3662號鑑定通知書鑑定結果為│
│    │        │      │第一級毒品海洛因，（第1 包檢驗前淨│
│    │        │      │重0.101 公克、檢驗後淨重0.077 公克│
│    │        │      │，第2 包檢驗前淨重0.04公克、檢驗後│
│    │        │      │淨重0.026 公克，第3 包檢驗前淨重0.│
│    │        │      │046 公克、檢驗後淨重0. 033公克，第│
│    │        │      │4包檢驗前淨重0.046 公克、檢驗後淨 │
│    │        │      │重0.03公克，第5 包檢驗前淨重0.053 │
│    │        │      │公克、檢驗後淨重0.04公克）        │
├──┼────┼───┼─────────────────┤
│ 2  │注射針筒│1支   │                                  │
├──┼────┼───┼─────────────────┤
│ 3  │海洛因  │1包   │高雄市立凱旋醫院96年5 月22日高市凱│
│    │        │      │醫驗字第4107號鑑定通知書鑑定結果為│
│    │        │      │第一級毒品海洛因（檢驗前淨重0.03公│
│    │        │      │克、檢驗後淨重0.018 公克）        │
└──┴────┴───┴─────────────────┘
